臺灣高等法院臺中分院刑事判決　　　　　　　　　　九十三年度上易字第三五二號
　　上　訴　人
　　即　被　告　甲○○
右上訴人因妨害自由案件，不服臺灣彰化地方法院九十二年度易字第一二二六號中華
民國九十三年二月二十五日第一審判決（起訴案號：臺灣彰化地方法院檢察署九十二
年度偵字第六二八六號），提起上訴，本院判決如左：
    主  　　文
上訴駁回。
    事實及理由
一、本案經本院審理結果，認第一審判決認事用法及量刑均無不當，應予維持，並引
    用第一審判決書記載之事實、證據及理由（如附件）。
二、上訴人即被告甲○○（以下簡稱被告）上訴意旨略謂：除請求給予從輕量刑云云
    外，並未提出任何新之事證，俾供本院調查審酌。
三、按量刑輕重係屬事實審法院得依職權自由裁量之事項，苟已斟酌刑法第五十七條
    各款所列情狀而未逾越法定刑度，不得遽指為違法（參最高法院七十二年度台上
    字第六六九六號、七十五年度台上字第七０三三號判例）；且在同一犯罪事實與
    情節，如別無其他加重或減輕之原因，下級審量定之刑，亦無過重或失輕之不當
    情形，則上級審法院對下級審法院之職權行使，原則上應予尊重（參最高法院八
    十五年度台上字第二四四六號裁判意旨）。按恐嚇罪之法定本刑為二年以下有期
    徒刑、拘役或三百元以下罰金；原審審酌被告一切情狀，量處被告有期徒刑三月
    ，並同時諭知如易科罰金，以三百元折算一日，經核於法並無不合，依前開說明
    ，被告即不得任意指有何違背法令，而據為提起上訴之理由。是本院認被告上開
    所稱，應不足為憑，其上訴為無理由，應予駁回。
四、據上論斷，應依刑事訴訟法第三百七十三條、第三百六十八條判決如主文。
本案經檢察官乙○○到庭執行職務。
中      華      民      國      九十三      年      四    月    二十八  日
                                    臺灣高等法院臺中分院刑事第八庭
                                          審判長法  官  羅  得  村
                                                法  官  劉  榮  服
                                                法  官  黃  文  進
右正本證明與原本無異。
不得上訴。
                                                書記官  許  麗  花
中      華      民      國      九十三   年       四      月   二十九   日
附錄本案論罪科刑條文：
刑法第三百零五條：
以加害生命、身體、自由、名譽、財產之事恐嚇他人，致生危害於安全者，處二年以
下有期徒刑、拘役或三百元以下罰金。
                                                                        Ｉ
附件：
臺灣彰化地方法院刑事判決                        九十二年度易字第一二二六號
    公  訴  人  臺灣彰化地方法院檢察署檢察官
    被      告  甲○○  男  四十九歲（民國○○○年○月○○○日生）
                        住彰化縣二水鄉二水村瓦厝巷四二號
                        居花蓮縣花蓮市○○○街二七號
                        身分證統一編號：Ｎ一三三八六七六號
右列被告因妨害自由案件，經檢察官聲請簡易判決處刑（九十二年度偵字第六二八六
號），本院認有刑事訴訟法第二百七十三條之一第一項所定之情形，而改依簡式審判
程序判決如左：
    主  文
甲○○以加害生命之事，恐嚇他人致生危害於安全，處有期徒刑參月，如易科罰金，
以參佰元折算壹日。
    事  實
一、甲○○與丙○○原為夫妻關係；甲○○因丙○○不願與其見面，竟於民國九十二
    年六月二十八日二十時許，在彰化縣境內不詳地點，以門號000000000
    0號之行動電話，撥打丙○○之號碼（○四）0000000號市內電話，並向
    丙○○恫嚇稱：「我（指甲○○）一命配你一命，不管什麼時候，不要讓我碰到
    就好，．．．這輩子你都休想再嫁人，若嫁人，我一定帶你一起死，．．．要不
    要出來見面，不見面，汽油彈要丟下去了，．．．被我碰上，不是被撞死，就是
    被我燒死，不然就是用硫酸潑你」等語，以此加害丙○○生命之事恐嚇丙○○，
    致丙○○心生畏懼而生危害於安全。
二、案經彰化縣警察局田中分局報告臺灣彰化地方法院檢察署檢察官偵查聲請簡易判
    決處刑，本院認有刑事訴訟法第二百七十三條之一第一項所定之情形，而改依簡
    式審判程序審理。
    理  由
一、按除被告所犯為死刑、無期徒刑、最輕本刑為三年以上有期徒刑之罪或高等法院
    管轄第一審案件者外，於前條第一項程序進行中，被告先就被訴事實為有罪之陳
    述時，審判長得告知被告簡式審判程序之旨，並聽取當事人、代理人、辯護人及
    輔佐人之意見後，裁定進行簡式審判程序；除簡式審判程序及簡易程序案件外，
    第一審應行合議審判，刑事訴訟法第二百七十三條之一第一項、第二百八十四條
    之一分別定有明文。本件被告所涉係死刑、無期徒刑、最輕本刑為三年以上有期
    徒刑之罪或高等法院管轄第一審案件以外之罪，並於本院行準備程序時就被訴事
    實為有罪之陳述，本院合議庭依前揭規定，經評議結果，裁定改由一名法官獨任
    行簡式審判程序，先予敘明。
二、右揭事實，業據被告甲○○於本院審理中坦承不諱；核與告訴人丙○○於警訊、
    偵訊中指訴之情節相符，並有前揭恐嚇之電話錄音錄音帶二捲及譯文一紙在卷可
    稽，被告犯行應堪認定。
三、核被告所為，係犯刑法第三百零五條之恐嚇危害安全罪。爰審酌被告犯罪之動機
    、目的、手段、所生對告訴人之危害程度及犯罪後坦承犯行之態度等一切情狀，
    量處如主文所示之刑，並諭知易科罰金之折算標準。
據上論斷，應依刑事訴訟法第四百五十二條、第二百七十三條之一第一項、第二百九
十九條第一項前段、刑法第三百零五條、第四十一條第一項前段，罰金罰鍰提高標準
條例第一條前段、第二條，判決如主文。
本案經檢察官廖曉萍到庭執行職務。
中    華    民    國    九十三    年      二      月        二十五      日
                                臺灣彰化地方法院刑事第二庭
                                    法      官  吳  俊  螢
